臺灣新竹地方法院民事裁定  
111年度聲字第90號
聲  請  人  財團法人法律扶助基金會

法定代理人  陳碧玉  
代  理  人  童思寧  
相  對  人  黃裕仁  
上列當事人間聲請回饋金准予強制執行事件，本院裁定如下：
    主  文
相對人應給付聲請人回饋金新臺幣參萬元（法律扶助案件申請編
號：0000000-A-002），及自民國一一一年二月二十五日起至清
償日止，按年息5%計算之利息，准予強制執行。
    理  由
一、聲請意旨略以：相對人為聲請人台北分會之受扶助人，其與
    第三人間請求分割遺產事件，經聲請人准予其家事訴訟代理
    之扶助，案件申請編號為0000000-A-002，上開扶助事件經
    臺灣臺北地方法院以105年度家訴字第93號判決確定在案，
    相對人因此取得相當於新臺幣（下同）127萬418元之利益。
    嗣聲請人台北分會進行結算審查，以書面催告相對人於收受
    送達後14日內繳納回饋金3萬元，於民國(下同)111年2月10
    日送達相對人，惟相對人迄未給付。爰依法律扶助法第35條
    第1項規定，聲請就相對人應給付聲請人回饋金3萬元，及自
    111年2月25日起至清償日止，按年息5%計算之利息，准予強
    制執行等語。
二、按因法律扶助所取得之標的具財產價值，且其財產價值達一
    定標準者，分會經審查得請求受扶助人負擔酬金及必要費用
    之全部或一部為回饋金；受扶助人應依分會書面通知之期限
    及額度，給付應分擔之酬金及必要費用或回饋金；受扶助人
    不依第20條第4 項、第21條第3 項或第33條第1 項返還酬金
    及必要費用，未提出覆議或提出覆議經駁回者，基金會或分
    會除認強制執行無實益外，得提出相關證明文件，聲請法院
    裁定強制執行；於聲請法院強制執行時，免徵執行費，法律
    扶助法第32條第1 項、第33條第1 項、第35條第1 項分別定
    有明文。次按受扶助人因法律扶助所取得之標的具有財產價
    值，且取得之標的價值合計超過律師酬金及其他必要費用10
    0 萬元以上者，應回饋全部之律師酬金及必要費用；取得之
    標的價值合計超過律師酬金及其他必要費用50萬元以上，未
    滿100 萬元者，應回饋一半之律師酬金及必要費用。財團法
    人法律扶助基金會受扶助人繳納回饋金標準第4 條第1 項第
    1 、2 款亦規定甚明。另按給付無確定期限者，債務人於債
    權人得請求給付時，經其催告而未為給付，自受催告時起，
    負遲延責任；前項催告定有期限者，債務人自期限屆滿時起
    負遲延責任；遲延之債務，以支付金錢為標的者，債權人得
    請求依法定利率計算之遲延利息；應付利息之債務，其利率
    未經約定，亦無法律可據者，週年利率為5%，民法第229 條
    第2 項前段、第3 項、第233 條第1 項前段及第203 條亦分
    別規定甚明。
三、經查，聲請人主張之上開事實，業據提出與所述相符之財團
    法人法律扶助基金會受扶助人繳納回饋金標準、編號000000
    0-A-002審查通知書、臺灣臺北地方法院105年度家訴字第93
    號判決影本、台北地政雲土地公告現值網頁及591不動產交
    易實價登錄交易價格網頁、扶助律師酬金領款單、回饋金結
    算審查表、回饋金審查決定通知書、催告函及中華郵政掛號
    郵件收件回執等為證，應可憑採。相對人既因聲請人之法律
    扶助而獲取相當127萬418元之利益，超過律師酬金及其他必
    要費用達100萬元以上，又聲請人台北分會寄發前開回饋金
    催告函，催告相對人於收受後14日內繳納上開回饋金，經相
    對人於111年2月10日收受，惟相對人迄未給付，則相對人自
    111年2月25日起應負遲延責任，是聲請人聲請本院裁定就相
    對人應給付回饋金3萬元及自111年2月25日起至清償日止，
    按年息5%計算之利息，准予強制執行，核無不合，洵屬有據
    ，應予准許。
四、據上論結，聲請人之聲請為有理由，依法律扶助法第35條第
    1項規定，裁定如主文。
中　　華　　民　　國　　111 　年　　9 　　月　　27　　日
                  民事第一庭法　　　官　楊明箴
以上正本係照原本作成。
如對本裁定抗告須於裁定送達後10日內向本院提出抗告狀。
中　　華　　民　　國　　111 　年　　9 　　月　　27　　日
                                書記官　王明